臺灣新竹地方法院民事裁定  
110年度聲字第103號
聲  請  人  陳炎坤  
            陳世謙  
相  對  人  財團法人陳雲如祭祀公業

法定代理人  陳克紹  
上列當事人間停止強制執行事件本院裁定如下：
    主  文
聲請駁回。
聲請費用由聲請人負擔。
    理  由
一、按「強制執行程序開始後，除法律另有規定外，不停止執行
    。有回復原狀之聲請，或提起再審或異議之訴，或對於和解
    為繼續審判之請求，或提起宣告調解無效之訴、撤銷調解之
    訴，或對於許可強制執行之裁定提起抗告時，法院因必要情
    形或依聲請定相當並確實之擔保，得為停止強制執行之裁定
    。」強制執行法第18條定有明文。意即強制執行開始後，以
    不停止執行為原則，同條第2項所以例外規定得停止執行，
    係因異議之訴等訴訟如果勝訴確定，據以強制執行之執行名
    義將失其效力，為避免債務人發生難以回復之損害，故於受
    訴法院認有必要時，得裁定停止執行。如果受訴法院認無必
    要，僅因債務人聲明願供擔保，即裁定停止執行，無異許可
    債務人僅憑一己之意思，即可達到停止執行之目的，不僅與
    該條所定原則上不停止執行之立法意旨有違，且無法防止債
    務人濫行訴訟以拖延執行，故應認為縱債務人聲明願供擔保
    ，仍須受訴法院認有必要者，始得裁定停止執行。
二、聲請意旨略以：聲請人與相對人間返還土地事件，經本院10
    4年度重訴字第225號判決(下稱系爭確定判決)，因聲請人撤
    回上訴而告確定，然系爭確定判決有繼承人缺漏屬當事人不
    適格，且未經法定調解、調處程序為無效判決，有足以阻礙
    及消滅相對人請求事由之情事，聲請人已向本院另提債務人
    異議之訴，又聲請人所有之地上物ㄧ旦經執行，勢難回復原
    狀。為此，願供擔保，請准裁定本院109年度司執字第10904
    號強制執行事件，於本院110年度訴字第862號債務人異議之
    訴判決確定前停止執行等語。
三、經查：
㈠、聲請人主張系爭確定判決有繼承人缺漏屬當事人不適格之無
    效判決云云，惟系爭確定判決所列兩造不爭執事項（二）載
    明：「陳金鳳已於86年12月10日去世，其全體繼承人協議由
    被告陳炎坤繼承系爭942地號土地（即系爭土地）之租賃財
    產權」，有系爭確定判決及105年7月27日言詞辯論筆錄可稽
    ，是系爭確定判決據此認定當事人適格之合法要件並無欠缺
    。
㈡、聲請人另主張系爭確定判決前未經三七五減租條例第26條之
    強制調解、調處程序，其訴難認合法云云。然系爭確定判決
    已於程序事項第一項載明相對人曾就系爭土地之租佃爭議事
    件，向新竹市政府耕地租佃委員會申請租佃爭議調解（處）
    ，遭新竹市政府耕地租佃委員會以系爭土地查無訂有耕地三
    七五租約登記，無從認定有無租佃關係存在為由予以拒絕，
    並據此認定相對人提起本件訴訟，應屬合法。
㈢、從而，聲請人固然提起債務人異議之訴，然與強制執行法第1
    4條所列「有消滅或妨礙債權人請求之事由發生」要件不符
    ，本院審查結果，認無停止強制執行之必要，本件聲請人之
    聲請，於法不合，應予駁回。
四、爰依法裁定如主文。　　　　　　
中    華    民    國   110    年    11    月     11   日
                  民事第二庭    法  官  陳麗芬
以上正本係照原本作成。
如對本裁定抗告應於送達後10日內向本院提出抗告狀。
中    華    民    國   110    年    11    月     11   日
                                書記官  曾煜智